【裁判字號】    92,易,127
【裁判日期】    920522
【裁判案由】    竊盜
【裁判全文】
臺灣苗栗地方法院刑事判決                          九十二年度易字第一二七號
    公  訴  人  臺灣苗栗地方法院檢察署檢察官
    被      告  辛○○
右列被告因竊盜案件，經檢察官提起公訴（九十二年度偵字第五六一號），本院判決
如左：
    主  文
辛○○共同連續攜帶兇器、踰越牆垣及毀越安全設備竊盜，累犯，處有期徒刑參年。
    事  實
一、辛○○前於民國八十六年間，因違反麻醉藥品管理條例案件，分別為台灣新竹地
    方法院及本院先後均判處有期徒刑六月，如易科罰金以三百元折算一日確定，該
    二罪經接續執行於八十七年九月二十六日縮刑期滿執行完畢。八十九年間，又因
    竊盜及贓物罪，為本院先後判處有期徒刑十月及有期徒刑三月，如易科罰金以三
    百元折算一日確定；九十年一月間，再因竊盜案件，為台灣高等法院台中分院判
    處有期徒刑七月確定，以上三罪，經同院以九十年度聲字第七六二號，定執行刑
為應執行有期徒刑一年六月確定，送監執行後，於九十年九月二十六日縮刑期滿
    執行完畢。未知警惕，復意圖為自己不法之所有，基於獨自竊盜或與陳允來（因
    曾經判決確定，業經檢察官為不起訴處分）、或與姓名年籍不詳，綽號「阿輝」
    之已成年男子共同竊盜之概括犯意（或概括犯意聯絡），自九十一年三月間某日
    起至同年九月二日止，或徒手或以自備鑰匙或攜帶在客觀上對人之生命、身體、
    安全構成威脅，具有危險性，可為兇器的鐵鎚、鐵撬、鐵條、螺絲起子、石頭、
    木棍等物，連續於附表編號第一至十一號所示之時間、地點，以所示方法，竊取
    乙○○、壬○○、子○○、戊○○、丑○○、癸○○、己○○、甲○○、丁○○
    、庚○○、丙○○等人所有如附表編號第一至十一號所示之物（其中編號第八號
    未竊得財物）。迨九十一年十月二十三日，經苗栗縣警察局頭份分局訊問而循線
    查獲上情。
二、案經苗栗縣警察局頭份分局報請臺灣苗栗地方法院檢察署檢察官偵查起訴。
    理  由
一、訊據被告辛○○對右揭事實坦白承認，核與被害人乙○○、壬○○、子○○、戊○○、丑○○、癸○○、己○○、甲○○、丁○○、庚○○、丙○○等人指述失
    竊情節相符，就附表編號第十一號，復與証人即保全人員廖國雄證述情節相符。
    ，並有贓物認領保管收據一紙、車輛竊盜、車牌失竊個別查詢報表─查詢車輛認
    可資料一份及現場照片三十幀在卷可憑，足見被告之自白確與事實相符。且被告
    竊盜時所攜帶的鐵鎚、鐵撬、鐵條、螺絲起子、石頭、木棍等物，在客觀上對人
    之生命、身體、安全構成威脅，具有危險性，被告攜之行竊，極易用以傷人，有
    行兇的可能，自係刑法第三百二十一條第一項第三款所稱之兇器。本件事證明確
    ，被告犯行足堪認定。
二、核被告於附表編號第六號，以自備鑰匙竊取自用小貨車得手，所為係犯刑法第三
    百二十條第一項之竊盜罪；被告於附表編號第四號及第七號，因屋主窗戶未上鎖
    ，從窗戶爬入竊取財物得手，所為均係犯刑法第三百二十一條第一項第二款之踰
    越安全設備竊盜罪；被告於附表編號第五號，攜帶自備鑰匙及可為兇器的螺絲起
    子暨石頭竊取財物得手，所為係犯刑法第三百二十一條第一項第三款的攜帶兇器
    竊盜罪；被告於附表編號第一號，徒手破壞鐵窗，然後從窗戶侵入，再持房內可
    為兇器的鐵鎚將通往客廳的鐵門（附於門上的鎖，非掛鎖）破壞，進入客廳竊取
    財物得手，所為係犯刑法第三百二十一條第一項第三款、第二款之攜帶兇器、毀
    越安全設備及毀壞門扇竊盜罪；被告於附表編號第二號，與共犯陳允來以現場可
    為兇器的鐵撬，由陳允來破壞氣窗，爬入後再開門讓辛○○進入住宅竊取財物得
    手，所為係犯刑法第三百二十一條第一項第三款、第二款之攜帶兇器、毀越安全
    設備竊盜；被告於附表編號第三號，因木門未上鎖，打開後，再從石棉瓦牆壁的
    破洞鑽入，然後持屋內可為兇器的鐵條將門鎖（附於門上的鎖，非掛鎖）破壞侵
    入竊取財物得手，所為係犯刑法第三百二十一條第一項第三款、第二款之攜帶兇
    器、踰越牆垣及毀壞門扇竊盜罪；被告於附表編號第八號，徒手破壞屋後鋁製鐵
    窗，然後爬窗侵入住宅著手竊取財物，嗣發現屋內有人，即逃離現場，致未得逞
    ，所為係犯刑法第三百二十一條第二項、第一項第二款之毀越安全設備竊盜未遂
    罪；被告於附表編號第九號，翻爬圍牆入宅，並徒手破壞窗戶，從窗戶爬入竊取
    財物得手，所為係犯刑法第三百二十一條第一項第二款之踰越牆垣及毀越安全設
    備竊盜罪；被告於附表編號第十號及第十一號，或與綽號「阿輝」之男子爬圍牆
    入庭院，再以可為兇器的現場木棍撬開鐵窗，爬入竊取財物，或先爬圍牆入庭院
    ，再以現場可為兇器的鐵撬破壞鐵窗，然後從窗戶爬入竊取財物得手，所為均係
    犯刑法第三百二十一條第一項第三款、第二款之攜帶兇器、踰越牆垣及毀越安全
    設備竊盜罪。起訴書誤認為有刑法第三百二十一條第一項第一款之加重情形及未
    提到同條第二項之未遂犯暨同法第三百二十條第一項的普通竊盜罪，但此分別係
    加重條件的減少，或犯罪之狀態而非獨立犯罪（就未遂而言）或因連續犯而擇一
    論處，均不生變更法條問題（最高法院四十八年台上字第七三一號判例、三十二
    年上字第五八九號判例參照）。被告與陳允來就附表編號第二號之竊盜行為、與
    綽號「阿輝」之已成年男子就附表編號第十一號之竊盜行為間，分別有犯意之聯
    絡及行為之分擔，均應論以刑法第二十八條之共同正犯。被告先後十一次竊盜行
    為間，時間緊接，手法相同，觸犯構成要件相同之罪名，且被告係基於概括犯意
    所為，為連續犯，依刑法第五十六條規定以一罪論（應論以情節較重之如附表編
    號第十一號所示的刑法第三百二十一條第一項第三款、第二款之共同攜帶兇器、
    踰越牆垣及毀越安全設備竊盜罪），並加重其刑。查被告前於八十六年間，因違
    反麻醉藥品管理條例案件，分別為台灣新竹地方法院及本院先後均判處有期徒刑
    六月，如易科罰金以三百元折算一日確定，該二罪經接續執行於八十七年九月二
    十六日縮刑期滿執行完畢。八十九年間，又因竊盜及贓物罪，為本院先後判處有
    期徒刑十月及有期徒刑三月，如易科罰金以三百元折算一日確定；九十年一月間
    ，再因竊盜案件，為台灣高等法院台中分院判處有期徒刑七月確定，以上三罪，
    經定執行刑為應執行有期徒刑一年六月確定，送監執行後，於九十年九月二十六
    日縮刑期滿執行完畢，有台灣高等法院被告全國前案紀錄表及台灣苗栗地方法院
    檢察署刑案資料查註紀錄表各一份在卷可稽，其在有期徒刑之執行完畢後五年以
    內，再犯有期徒刑以上的本罪，為累犯，應依刑法第四十七條規定遞加重其刑。
    爰審酌被告之上開素行、本件犯罪的手段大部分係攜帶兇器，毀壞（或毀越、踰
    越）門扇、牆垣或其他安全設備，對住戶安全構成嚴重威脅、且次數多達十一次
    、對社會治安所生危害重大及犯後坦承犯行，態度尚稱良好暨公訴檢察官以被告
    於短時間內即犯案累累，請從重量刑，具體求處有期徒刑三年等一切情狀，量處
    如主文所示之刑。被告於附表第五號及第六號竊盜所用的鑰匙各一支，雖係被告
    所有，供其犯罪所用之物，惟並未扣案，且已不存在，業據被告供承在卷（本院
    九十二年五月八日筆錄參照），為免將來執行之困難，故均未宣告沒收。至被告
    於附表編號第一號、第二號、第三號、第五號、第十號及第十一號竊盜時所使用
    的鐵鎚、鐵撬、鐵條、螺絲起子、石頭、木棍等物，均非其所有，且未扣案，與
    沒收要件不符，附為敘明。
三、被告於八十九年二月一日、同月四日及同月七日所犯的竊盜罪，為本院於九十一
    年六月四日，以八十九年度易字第八五六號（下稱前案），判處有期徒刑十月。
    本案被告所犯竊盜罪，時間係自九十一年三月間某日起至同年九月二日止，在時
    間上，雖有部分在前案判決前，惟前案之犯罪時間係在八十九年二月間，與本案
    之犯罪時間相距二年左右，且被告於前案竊盜後，曾於八十九年九月一日入監執
    行，至九十年九月二十七日始出監，自難認二者間尚有犯意之連續關係。故本案
    全部事實均應為實體判決，亦併為敘明。
據上論斷，應依刑事訴訟法第二百九十九條第一項前段、刑法第二十八條、第五十六
條、第三百二十一條第一項第二款、第三款、第四十七條，判決如主文。
本案經檢察官李基彰到庭執行職務。
中    華    民    國      九十二      年      五     月     二十二      日
                              臺灣苗栗地方法院刑事第二庭
                                      法  官  劉  興  浪
右正本證明與原本無異
如不服本判決，應於判決送達後十日內向本院提出上訴狀（應附繕本），上訴於臺灣
高等法院臺中分院。
                                      書記官  黃  士  益
中    華    民    國      九十二      年      五     月     二十二      日
附表
編號
一、犯罪時間：九十一年三月間某日上午六時許（白天）。
    犯罪地點：苗栗縣頭份鎮○○里○鄰○○路五十二之一號住處。
    方    法：徒手破壞鐵窗，然後從窗戶侵入，再持房內可為兇器的鐵鎚一支將通
              往客廳的鐵門（附於門上的鎖，非掛鎖）破壞，進入客廳竊取。
    被 害 人：乙○○。
    竊得財物：金蟾蜍一個、硬幣新台幣（下同）一萬餘元（詳細金額不詳）、現金
              二千元。
    觸犯法條：刑法第三百二十一條第一項第三款、第二款（攜帶兇器、毀越安全設
              備及毀壞門扇竊盜）。
二、犯罪時間：九十一年五月間某日下午某時（尚未天黑）。
    犯罪地點：苗栗縣頭份鎮土牛里七鄰八十三號。
    方    法：與已成年男子陳允來共同拿在現場可為兇器的鐵撬一支，推由陳允來
              以鐵撬破壞氣窗，爬入後再開門讓辛○○進入之方式侵入住宅竊取。
    被 害 人：壬○○。
    竊得財物：隨身聽三台、現金數百元（詳細金額不詳）。
    觸犯法條：刑法第三百二十一條第一項第三款、第二款（攜帶兇器、毀越安全設
              備竊盜）。
三、犯罪時間：九十一年五月底某日早上六時許（太陽已出來，起訴書誤為凌晨四時
              許）。
    犯罪地點：苗栗縣頭份鎮○○路高鐵工地旁私人倉庫。
    方    法：因木門未上鎖，打開後，再從石棉瓦牆壁的破洞鑽入，然後持屋內可
              為兇器的鐵條一支將門鎖（附於門上的鎖，非掛鎖）破壞侵入竊取。
    被 害 人：子○○。
    竊得財物：冷氣機一台、電銲設備一組（後變賣一萬二千餘元花用）。
    觸犯法條：刑法第三百二十一條第一項第三款、第二款（攜帶兇器、踰越牆垣及
              毀壞門扇竊盜）。
四、犯罪時間：九十一年六月二十五日上午六時三十分許。
    犯罪地點：苗栗縣三灣鄉北埔村二鄰下林坪二十二之六號。
    方    法：因屋後窗戶未上鎖，自窗戶爬入竊取。
    被 害 人：戊○○。
    竊得財物：金項鍊一條、金戒指二只、現金四千元、玉獅一對。
    觸犯法條：刑法第三百二十一條第一項第二款（踰越安全設備竊盜）。
五、犯罪時間：九十一年七月間某日凌晨四時許。
    犯罪地點：苗栗縣頭份鎮興隆里五鄰上坪空地。
    方    法：先以自備鑰匙一支（未扣案，已不存在）打開車門，再以車上可為兇
              器的螺絲起子一支掀開挖土機駕駛座旁鐵蓋（另一部之竊取方式：在
              現場撿拾一顆可為兇器的石頭將車門打破，然後打開車門，再以上開
              螺絲起子打開鐵蓋）竊取。
    被 害 人：丑○○。
    竊得財物：二部挖土機之ＩＣ晶片（變賣五千元）。
    觸犯法條：刑法第三百二十一條第一項第三款（攜帶兇器竊盜）。
六、犯罪時間：九十一年七月三十日凌晨一時許。
    犯罪地點：苗栗縣頭份鎮○○里○○路三四九號前。
    方    法：以自備鑰匙一支（未扣案，已不存在）竊取。
    被 害 人：癸○○。
    竊得財物：車號ＬＸ─八七六七號（起訴書誤為ＬＸ─八七八六號）自用小貨車
              （後於九十一年七月三十一日，在苗栗縣頭份鎮○○路、吉祥路口為
警尋獲）。
    觸犯法條：刑法第三百二十條第一項（普通竊盜）。
七、犯罪時間：九十一年八月中旬某日下午四時許。
    犯罪地點：苗栗縣頭份鎮○○里○○街八十七之一號。
    方    法：因浴室窗戶未上鎖，從該窗戶爬入竊取。
    被 害 人：己○○。
    竊得財物：現金二百元。
    觸犯法條：刑法第三百二十一條第一項第二款（踰越安全設備竊盜）。
八、犯罪時間：九十一年八月二十日下午二時許。
    犯罪地點：苗栗縣頭份鎮○○路三二八巷永和山莊一號。
    方    法：徒手破壞屋後鋁製鐵窗，然後爬窗侵入住宅著手竊取財物，嗣發現屋
              內有人，即逃離現場，致未得逞。
    被 害 人：甲○○。
    竊得財物：無。
    觸犯法條：刑法第三百二十一條第二項、第一項第二款（毀越安全設備竊盜未遂
              ）。
九、犯罪時間：九十一年九月初某日上午十時許。
    犯罪地點：苗栗縣頭份鎮興隆里二鄰興隆四十八號。
    方    法：翻爬圍牆入宅，並徒手撬開破壞窗戶，從窗戶爬入竊取。
    被 害 人：丁○○。
    竊得財物：零錢五百餘元（詳細金額不詳）及香檳酒一瓶。
    觸犯法條：刑法第三百二十一條第一項第二款（踰越牆垣及毀越安全設備竊盜）
              。
十、犯罪時間：九十一年九月初某日下午二時許。
    犯罪地點：苗栗縣頭份鎮上興里東興花園別墅二十二號。
    方    法：先爬圍牆入庭院，再以現場可為兇器的鐵撬一支撬開破壞鐵窗，然後
              從窗戶爬入竊取。
    被 害 人：庚○○。
    竊得財物：米酒六箱（變賣三千元，花用殆盡）。
    觸犯法條：刑法第三百二十一條第一項第三款、第二款（攜帶兇器、踰越牆垣及
              毀越安全設備竊盜）。
十一、犯罪時間：九十一年九月二日下午四時三十分許。
      犯罪地點：苗栗縣頭份鎮下興里二鄰東興別墅一號。
      方    法：與已成年，綽號「阿輝」之男子共同爬圍牆入庭院，再以可為兇器
                的現場木棍一支撬開鐵窗，爬入竊取。
      被 害 人：丙○○。
      竊得財物：竊取現金一百八十元、人民幣五、六百元、日幣一千六百元、美金
                三百元、洋酒三瓶、相機一台、石頭刻之印章七、八個，離去時，
                適遇保全人員廖國雄，乃匆忙逃逸。
      觸犯法條：刑法第三百二十一條第一項第三款、第二款（攜帶兇器、踰越牆垣
                及毀越安全設備竊盜）。
附錄論罪科刑法條
刑法第三百二十條第一項：
意圖為自己或第三人不法之所有，而竊取他人之動產者，為竊盜罪，處五年以下有期
徒刑、拘役或五百元以下罰金。
刑法第三百二十一條第一項：
犯竊盜罪而有左列情形之一者，處六月以上五年以下有期徒刑：
一  於夜間侵入住宅或有人居住之建築物、船艦，或隱匿其內而犯之者。
二  毀越門扇、牆垣或其他安全設備而犯之者。
三  攜帶兇器而犯之者。
四  結夥三人以上而犯之者。
五  乘火災、水災或其他災害之際而犯之者。
六  在車站或埠頭而犯之者。


司法院資訊處製作；財團法人民間司法改革基金會備份。
